臺灣新北地方法院民事裁定
111年度消債更字第504號
聲  請  人  鍾緯敏  
代  理  人  趙興偉律師(法扶律師)

上列當事人聲請消費者債務清理更生事件，本院裁定如下：
    主  文
聲請人應於本裁定送達後十五日內補正如附件所示事項，逾期未
補正，即駁回其聲請。
    理  由
一、按聲請更生或清算不合程式或不備其他要件者，法院應以裁
    定駁回之，但其情形可以補正者，法院應定期間先命補正，
    消費者債務清理條例第8條定有明文。
二、本件聲請人具狀聲請更生，有如附件所示事項應予補正，爰
    定期命補正，如逾期未補正，則駁回其聲請。
三、依消費者債務清理條例第8條但書，裁定如主文。 
中　　華　　民　　國　　111 　年　　12　　月　　5　　日
              民事第一庭    法　　　官　朱慧真
上為正本係照原本作成
本件不得抗告
中　　華　　民　　國　　111 　年　　12　　月　　5　　日
                            書　記　官　黃翊芳
附  件：
一、聲請人應預納郵務送達費新臺幣（下同）3,570元（暫依聲
    請人陳報之債權人6人，連同債務人即聲請人，合計共7人，
    並以每人10份，每份51元計算【計算式：7×51×10＝3,570元
    】）；並指定倘預納費用須退費時，退費之帳戶（限聲請人
    個人帳戶，並提供存摺封面影本）。
二、聲請人自陳自109年迄今從事營業活動名稱為和展工程行，
    請提出和展工程行營利事業登記及近5年之營利事業所得稅
    申報書及營業人營業稅額申報書，或綜合所得稅申報書。
四、說明聲請人自109年8月起至今有無領取社會福利補助津貼，
    如租屋津貼補助、低收入戶補助、國民年金等？如有，每月
    可請領之金額為何？並提出相關資料（例如存摺內頁明細等
    ）向本院陳明。
五、說明聲請人目前職業（包括工作內容、工作單位、地址、職
    稱、負責人姓名等）及薪資，並提出最近3個月（即111年9
    月至同年11月）之每月薪資明細表或薪資轉帳存摺影本；如
    有其他兼職收入，應提出證明文件，例如薪資單、薪資轉帳
    存摺封面暨內頁等；若為打零工或現金領取方式者，應提出
    薪資袋或僱主出具之員工在職薪資證明書、僱主聯絡電話等
    （應詳列來源製成表冊，勿僅提出國稅局綜合所得稅各類所
    得資料清單代替）。並請說明債務不能清償或有不能清償之
    虞之事由。 
六、提出聲請人最新財團法人金融聯合徵信中心之當事人綜合信
    用報告–債務清理條例前置協商專用債權人清冊（報表編號
    ：PLR2），前開資料應為最近資料。如債權人有變更，請重
    新製作債權人清冊到院。 　　
七、說明聲請人陳報債權額中列舉之和潤企業股份有限公司項目
    為「車貸保證人」之主債權人、貸款總額、期數、每期應繳
    付之金額、目前已支付期數、尚未清償之金額，並提供每月
    繳款證明及相關釋明文件。另聲請人主張名下汽車為姊夫陳
    炳昇借名登記，應一併提出相關釋明文件。
八、受聲請人扶養之人（即鍾明軒、鍾昕妍）有無領取社福補助
    津貼，如低收入戶津貼等？如有，每月可請領之金額為何？
    並請提出相關證明文件。每月支出扶養費各為何？
九、向中華民國銀行商業同業公會全國聯合會（地址：臺北市○○
    區○○街0號3樓）申請查詢聲請人本人於各金融機構銀行之存
    款帳戶之餘額，陳報本院。
十、向臺灣集中保管結算所股份有限公司（地址：臺北市○○○路0
    00號11樓）申請聲請人自106年度以來迄今於該公司之往來
    證券商、股票餘額、異動表等相關資料。將查詢結果即臺灣
    集中保管結算所股份有限公司核發之保管帳戶客戶餘額表、
    客戶存券異動明細表、集保戶往來參加人明細資料表（含帳
    號）及投資人於清算交割銀行未開戶明細表等文件陳報本院
    。
、向中華民國人壽保險商業同業公會（地址：臺北市○○路000號
    5樓）申請查詢歷年以來包含以聲請人為要保人或受益人之
    人壽保險投保紀錄陳報本院，如係人壽保險，請一併陳報如
    解約可以領取之金額。
、說明聲請人有無土地、建物、動產、銀行存款、股票、人壽
    保單、事業投資或其他資產在內之各類財產？請陳報汽車行
    照及該汽車現職為何。又如係陳炳昇購入，請提出由陳炳昇
    出資之證明。又聲請人於聲請本件更生（依消費者債務清理
    條例第153條之1第2項規定以調解之聲請視為更生之聲請）
    前2年即自109年8月3日起至今，有無財產變動狀況？如有，
    應詳述其原因情事，據實向法院陳報。（亦即就上開財產之
    有償、無償（原始或繼受）取得、移轉予他人、變更或設定
    負擔等事實或法律行為致生得、喪、變更權利之情形）。
（請聲請人務必使用標籤紙，並依上開補正事項所示順序提出證
明文件。）